【裁判字號】    92,易,1068
【裁判日期】    920630
【裁判案由】    毒品危害防制條例
【裁判全文】
臺灣高雄地方法院刑事判決                        九十二年度易字第一六八號
    公  訴  人  臺灣高雄地方法院檢察署檢察官
    被      告  甲○○
右列被告因違反毒品危害防制條例案件，茲經檢察官提起公訴（九十二年度毒偵字第
二七六號）及移
    主  文
甲○○連續施用第二級毒品，累犯，處有期徒刑拾月。
扣案之安非他命壹袋（驗後毛重零點陸公克）及殘留安非他命之吸食器壹支均沒收銷
燬之。
    事  實
一、甲○○前於民國八十七年六月間，因施用毒品案件，經本院以八十七年度毒聲字
    第八一六號裁定送觀察、勒戒後，認無繼續施用毒品傾向，由臺灣高雄地方法院
    檢察署檢察官於八十七年七月十六日，以八十七年度偵字第一五四０六號不起訴
    處分確定；復於同年七月至九月間施用毒品，經本院以八十七年度毒聲字第三五
    二三號裁定送觀察、勒戒後，認有繼續施用毒品傾向，先送強制戒治，並由臺灣
    高雄地方檢察署檢察官於八十八年四月二十一日，以八十七年度偵字第二０二七
    七號提起公訴，經本院於八十八年六月十四日，以八十八年度易字第二二一四號
    判處有期徒刑五月確定，並於八十九年十一月二十二日執行完畢。詎仍不知悔改
    ，復基於概括犯意，自九十二年一月二日某時許起至同年四月二十九日上午某時
    許止，在高雄市旗津區某不詳姓名朋友家中及旗津區各公廁內等處所，以少許安
    非他命置於玻璃球吸食器內燒烤產生煙霧之方式，連續施用第二級毒品安非他命
    多次，為警分別於(1)九十二年一月三日七時四十五分許，在高雄小港國際機場安
    檢站當場查獲，並扣得安非他命一袋（驗後毛重０點六公克）及吸食器一支；(2)
    於九十二年四月二十九日九時許，在高雄市旗津區○○○路七三七巷一二號前查
    獲。
二、案經航空警察局高雄分局、高雄市政府警察局移送臺灣高雄地方法院檢察署檢察
    官偵查起訴及移送併辦。
    理  由
一、右開事實，業經被告甲○○於審判中坦承不諱，而其為警查獲時所採尿液，經送
    驗結果，均呈甲基安非他命陽性反應，此有高雄市立凱旋醫院九十二年一月二十
    二日高市凱醫檢字第八一六號、九十二年五月八日高市凱醫檢字第一０五０號煙
    毒尿液檢驗成績書各一紙在卷可憑。又扣案之不明晶體一袋（驗後毛重０點六公
    克）及吸食器一支，確均呈第二級毒品安非他命反應，有高雄醫學大學附設中和
    紀念醫院九二０一—二九０號、九二０五—二五號檢驗報告附卷足稽，足見其所
    稱於前揭時地多次施用海洛因之供詞，應與事實相符而堪採信。被告前於八十七
    年六月間，因施用毒品案件，經本院裁定送觀察、勒戒後，認無繼續施用毒品傾
    向，由臺灣高雄地方法院檢察署檢察官以八十七年度偵字第一五四０六號不起訴
    處分確定；復再次施用毒品，經本院裁定送觀察、勒戒後，認有繼續施用毒品傾
    向，先送強制戒治，並由臺灣高雄地方檢察署檢察官以八十七年度偵字第二０二
    七七號提起公訴，經本院於八十八年六月十四日，以八十八年度易字第二二一四
    號判處有期徒刑五月確定，有該不起訴處分書、起訴書、臺灣高等法院被告全國
    前案紀錄表及臺灣高雄地方法院檢察署刑案資料查註紀錄表各一份在卷足參，本
    件事證明確，應予依法論科。
二、核被告甲○○所為，係犯毒品危害防制條例第十條第二項之施用第二級毒品罪，
    其持有第二級毒品之行為已為其施用之高度行為所吸收，不另論罪。又被告多次
    施用毒品行為均時間緊接，手法相同，觸犯構成要件同一之罪名，顯係基於概括
    犯意為之，應依連續犯規定論以一罪，並加重其刑，公訴人九十二年度毒偵字第
    三六七六號移送併辦部分，雖未經提起公訴，然與已起訴部分有裁判上一罪之關
    係，本院自應予以審理。又被告前因施用毒品案件，經本院以八十八年度易字第
    二二一四號判處有期徒刑五月確定，並於八十九年十一月二十二日執行完畢，有
    臺灣高等法院被告全國前案紀錄表、法務部在監在押資料表各一份在卷可稽，其
    於受有期徒刑執行完畢後，五年內再犯本件有期徒刑以上之罪，為累犯，應依刑
    法第四十七條之規定加重其刑，其同時有二加重事由，應依法遞加之。爰審酌被
    告前因施用毒品，迭經觀察、勒戒、強制戒治等處分，並經科刑完畢，猶不知悛
    悔，竟再次施用毒品自戕其身，顯然毫無戒絕毒品之決心，且未見有何悔悟反省
    之意，惟其行為尚未害及他人及其犯後坦承犯行，態度尚可等一切情狀，酌情量
    處如主文所示之刑。另扣案之吸食器一支既殘有安非他命，無從析離，自應與查
獲之毒品同視，爰與扣案之安非他命一袋（驗後毛重０點六公克）併予宣告沒收
    銷燬之。
據上論斷，應依刑事訴訟法第二百九十九條第一項前段，毒品危害防制條例第十條第
二項、第十八條第一項前段、第二十條第三項前段，刑法第十一條前段、第五十六條
、第四十七條，判決如主文。
中      華      民      國      九十二      年      六    月    三十    日
                                        臺灣高雄地方法院刑事第一庭
                                            審判長法  官  林  水  城
                                                  法  官  盧  怡  秀
                                                  法  官  謝  雨  真
右正本證明與原本無異。
如不服本判決，應於判決送達後十日內，向本院提出上訴狀。
                                                  書記官  陳  威  志
中    華    民    國      九十二      年      七      月      一      日
附錄本案論罪科刑法條：
毒品危害防制條例第十條
施用第一級毒品者，處六月以上五年以下有期徒刑。
施用第二級毒品者，處三年以下有期徒刑。


司法院資訊處製作；財團法人民間司法改革基金會備份。
